【裁判字號】    95,裁,2307
【裁判日期】    951019
【裁判案由】    菸酒管理法
【裁判全文】
最  高  行  政  法  院  裁  定
                                     95年度裁字第02307號
抗  告  人  甲○○○○○○○○.
上列抗告人因與相對人南投縣政府間菸酒管理法事件，對於中華
民國95年1月10日臺中高等行政法院94年度訴字第657號裁定提起
抗告，本院裁定如下︰
    主  文
抗告駁回。
抗告訴訟費用由抗告人負擔。
    理  由
一、按抗告法院認抗告為不合法或無理由者，應為駁回抗告之裁
    定。
二、原裁定以：抗告人因菸酒管理法事件，不服相對人南投縣政
    府民國94年6月22日府財菸字第09401245300號函之處分，向
    訴願機關財政部提起訴願，其訴願書係打字本，並未經訴願
    人即抗告人簽名或蓋章，經訴願機關以94年8月24日台財訴
    字第09400387750號函，請抗告人於文到20日內於訴願書影
    本上簽名或蓋章後，補送訴願機關，逾期即為不受理之決定
    ，該命補正之函文業於94年8月25日送達，有送達證書附原
    訴願卷可稽。抗告人逾期未補正，訴願決定依訴願法第第56
    條第1項第1款、第62條及第77條第1款規定，決定不予受理
    ，自無不合。抗告人復對之提起行政訴訟，顯非合法，應予
    駁回。至訴願機關之訴願委員會主任委員陳樹先生於該次會
    議雖因公請假，但已由黃定方委員代理主席主持會議，有該
    委員會會議紀錄附訴願卷可按，抗告人指未有代理人主持審
    議，組織不合法云云，顯屬誤會，併予敘明。
三、抗告意旨略謂：菸酒管理法第37條規定：「酒之廣告或促銷
    ，應明顯標示『飲酒過量，有害健康』或其他警語，並不得
    有下列情形：……」所謂「並不得」，應屬併存要件，而非
    擇一要件。又訴願機關之訴願委員會主任委員陳樹先生於該
    會議雖因公假，但在訴願書上未有代理主席，若由黃定方委
    員代理主席，應載明於訴願書上。抗告人係經輔導單位推展
    業務，因不懂法令，反而賠上罰鍰，讓抗告人有所不解，不
    但沒有幫助，反而陷入困境云云。經核上開理由，並未表明
    原裁定有何違背法令情事，所指訴願機關之訴願審議委員會
    主任委員陳樹先生於該次會議因公請假乙節，業經原審敘明
    已由黃定方委員代理主席主持會議，並無組織不合法之情形
    ，依訴願法第89條之規定，本件訴願決定書已載明決定機關
    及其首長，於法即無不合。又抗告人在原審之起訴既不合法
    ，則抗告人對於本件是否違反菸酒管理法第37條規定之實體
    事項爭執，自非原審所得審究。本件原裁定於法並無不合，
    抗告人執前述理由提起抗告，難認有理由，應予駁回。
四、依行政訴訟法第104條、民事訴訟法第95條、第78條，裁定
    如主文。
中    華    民    國    95    年    10    月    19    日
                  第二庭審判長法  官  廖  政  雄
                              法  官  鍾  耀  光
                              法  官  姜  仁  脩
                              法  官  王  德  麟
                              法  官  黃  清  光
以  上  正  本  證  明  與  原  本  無  異
中    華    民    國    95    年    10    月    19    日
                              書記官  蘇  金  全


司法院資訊處製作；財團法人民間司法改革基金會備份。
